# 关于共享雨伞相关会计核算问题

提问人：simonzzjian 时间：2019-01-22 09:25:26
请教陈版，客户为共享雨伞经营者，主营雨伞扫码租赁服务，公司自行采购制作伞桶的模具，并委托第三方工厂代为生产。关于投放出去的雨伞以及伞桶的会计处理方法，目前存在如下争议：
第一种，也是目前客户的做法，考虑到雨伞成本不高，伞桶也只能说存在一定技术含量，公司将雨伞和伞桶于存货中核算，按照 1 年期间摊销至主营业务成本中。个人觉得此做法不妥，首先，公司主营并非雨伞销售，而是提供共享雨伞服务，不符合存货定义，其次，于存货科目中摊销，也不符合准则要求。
第二种，雨伞及伞桶全部于当期费用化处理，个人觉得出于谨慎性角度考虑有一定道理，但是也会造成成本及收入的不配比；
第三种，雨伞和伞桶均作为其他流动资产核算，相当于待摊费用，仍按目前方式在1 年期间内摊销，个人比较倾向于这种处理方式，但是由于雨伞及伞桶与公司主营业务相关，于其他流动资产科目核算是否有不妥之处。
以上三种为目前项目组经讨论后得出的三种处理意见，想请教一下陈版的意见，如果陈版认为有比上述三种意见更符合准则要求的处理方式也烦请提出，多谢！

回答人：chenyiwei
如果雨伞及伞桶的使用寿命均不超过一年，则属于低值易耗品，采用第三种做法较为合理。但需关注其实物状况，并考虑丢失、损坏等因素对其平均使用寿命估计的影响，定期复核和调整摊销期限的会计估计。